臺灣桃園地方法院民事簡易判決
111年度桃簡字第87號
原      告  玉山商業銀行股份有限公司


法定代理人  黃男州  
訴訟代理人  詹博堯  
被      告  石佩宜律師即被繼承人陳啟章之遺產管理人

訴訟代理人  陳嶸賦  
上列當事人間請求清償債務事件，經臺灣臺北地方法院裁定移送
前來（110年度北簡字第15466號），本院於民國111年5月30日言
詞辯論終結，判決如下：
    主      文
被告應於管理被繼承人陳啟章之遺產範圍內，給付原告新臺幣貳
拾捌萬零柒佰肆拾柒元，及其中新臺幣柒萬柒仟玖佰玖拾伍元部
分，自民國一一Ｏ年七月六日起至清償日止，按年息百分之十五
計算之利息。
訴訟費用由被告於管理被繼承人陳啟章之遺產範圍內負擔。
本判決得假執行，但被告如以新臺幣貳拾捌萬零柒佰肆拾柒元為
原告預供擔保，則得免為假執行。
    事實及理由
壹、程序部分：
    按訴狀送達後，原告不得將原訴變更或追加他訴，但減縮應
    受判決事項之聲明者不在此限，民事訴訟法第436條第2 項
    、第255條第1項第3款定有明文。本件原告起訴聲明原為：
    被告應於管理被繼承人陳啟章之遺產範圍內，給付原告新臺
    幣（下同）305,347元，及其中77,995元部分自民國110年7
    月5日起至清償日止，按年息15%計算之利息（見北簡卷第7
    頁正面）；嗣於111年5月11日、30日分別以書狀及言詞變更
    聲明請求之本金金額為280,747元、利息起算日為110年7月6
    日（見桃簡卷第10頁、第18頁反面）。核其所為，均屬減縮
    應受判決事項之聲明，合於上開規定，應予准許。
貳、實體方面：
一、原告主張：被繼承人陳啟章先前向原告申辦信用卡使用，約
    定陳啟章得持信用卡於特約商店簽帳消費或預借現金，但應
    於各期繳款期限前清償消費或預借款項，或繳納最低應繳金
    額，並就未清償之款項按年息15%計收利息。嗣陳啟章未依
    約繳款，結算至民國110年7月5日止，尚積欠信用卡帳款共
    計280,747元（含消費與預借本金77,995元）未為清償。惟
    陳啟章已經死亡，被告經法院裁定選任為其遺產管理人，應
    於管理陳啟章之遺產範圍內負清償之責。故依信用卡契約及
    繼承之法律關係提起本件訴訟。並聲明：如主文第1項所示
    。
二、被告則以：陳啟章已經死亡，就其生前所留債務，應由原告
    舉證以供核對。並聲明：原告之訴駁回。
三、原告就陳啟章向其申請信用卡使用，然未依約清償帳款，嗣
    陳啟章死亡後，經本院裁定選任被告為其遺產管理人之事實
    ，已經提出信用卡申請書、約定條款、應收帳務明細表、請
    求金額明細表、本院107年度司繼字第1611號裁定公告為據
    ；被告於本件言詞辯論時，並已表明不爭執上開申請書、帳
    務明細等之形式真正（見本院卷第18頁反面）。又經本院核
    對該等表單內容，認與原告主張之本金、利息金額及結帳日
    其並無不符。是原告上開主張應屬可採，其依信用卡契約及
    繼承之法律關係，請求被告於管理陳啟章之遺產範圍內給付
    如主文第1項所示，為有理由，應予准許。
四、本件係適用簡易訴訟程序所為被告敗訴之判決，依民事訴訟
    法第389條第1項第3款之規定，應依職權宣告假執行。並依
    同法第436條第2項、第392條第2項規定，依職權宣告被告如
    為原告預供擔保，則得免為假執行。
五、訴訟費用負擔之依據：民事訴訟法第78條。
中　　華　　民　　國　　111 　年　　6 　　月　　17　　日
                  桃園簡易庭  法  官  陳逸倫
以上為正本係照原本作成。
如不服本判決，應於送達後20日內，向本院提出上訴狀並表明上
訴理由，如於本判決宣示後送達前提起上訴者，應於判決送達後
20日內補提上訴理由書（須附繕本）。
如委任律師提起上訴者，應一併繳納上訴審裁判費。   
中　　華　　民　　國　　111 　年　　6 　　月　　17　　日
                              書記官  潘昱臻